# 影视业务剧本抵偿投资款

提问人：7847748 时间：2019-11-24 06:30:21
您好陈老师, 实务中遇到以下问题：A 公司与 B 公司签订联合摄制业务合同，A 公司支付B 公司项目投资款 1000 万，目前项目暂停，B公司同意退回投资款，但 B 公司资金有限，AB协商 B 公司以剧本抵偿该部分投资款，B 公司以剧本抵偿投资款是否应视同销售给 A 公司开具发票？若不开具发票 A公司转售该剧本时是否不能税前扣除？@chenyiwei

回答人：chenyiwei
对此问题，会计上参照债务重组处理，理论上应按重组债务的公允价值和相关税费之和作为抵债资产（存货，此处指剧本）的入账价值。税务上应按视同销售处理，并开具发票。